# 请教陈版，接受投资的特殊条件处理

提问人：Manson_Luci 时间：2017-01-21 18:32:36
甲公司是一家国有企业，乙公司欲对其进行增资，但增资需要履行国有监管与公司法的相关法律程序，且相关程序能否成功履行并不确定，但增资款约定乙公司先行全额预付。为保证资金安全，双方在投资协议中约定了几个条件，包括“在甲公司未履行完所有增资的法律程序前，不得单方使用该资金，且该资金在存续期间的利息归乙公司所有，如 2 年内甲公司未履行完增资手续，则全额退还乙公司本金及利息。” 问题 1 ：甲公司在收到该增资款时在现金流量表中如何处理？由于甲公司并不能对增资手续的履行成功率合理预计，因此计入收到其他筹资活动是否合理？ 问题 2 ：由于在存续期间该资金使用受限，能否按受限资金处理，也就是不计入现金流量表中现金的期末余额？也不在现金流量表的发生额里体现，即一增一减相抵，简化处理

回答人：chenyiwei
1 、资产负债表上贷记其他非流动负债； 2 、作为受限制的资金处理，在解锁之前不属于现金及现金等价物。

提问人：zhs7403 时间：2017-01-24 09:36:03
陈老师，关于 2 ，我理解是否本期不纳入cash flow， 2 年后解锁是计入吸收投资收到的现金？并在附注说明该影响？

回答人：chenyiwei
可以这样理解。